Config:
  hfst:
    Gen: ../../../src/generator-gt-norm.hfst
    Morph: ../../../src/analyser-gt-norm.hfst
  xerox:
    Gen: ../../../src/generator-gt-norm.xfst
    Morph: ../../../src/analyser-gt-norm.xfst
    App: lookup

Tests:

# todo:
# Proofread the gold standard (below)
# Then: run analyser, then correct. 


  Noun - maadd â-stem: # Noun 'kaulaliina' - full paradigm
     maadd+N+Sg+Nom: maadd
     maadd+N+Sg+Gen: maddi
     maadd+N+Sg+Acc: maddi
     maadd+N+Sg+Ill: [maddǥa, maddja]
     maadd+N+Sg+Loc: maddjest
     maadd+N+Sg+Com: maddjin
     maadd+N+Ess: maddjen
     maadd+N+Par: [maddjed, madded]
     maadd+N+Sg+Abe: [maddǥatta, madditaa, madditää]
     maadd+N+Pl+Nom: maddi
     maadd+N+Pl+Gen: maddji
     maadd+N+Pl+Acc: maddjid
     maadd+N+Pl+Ill: maddjid
     maadd+N+Pl+Loc: maddjin
     maadd+N+Pl+Com: maddjivuiʹm
     maadd+N+Pl+Abe: [maddjitaa, maddjitää]
